Ariel Agustin Oliva

• Moron, Buenos Aires • <u>LinkedIn/ariel-agus-oliva</u> • 1165033546 • <u>ariel.oliva3748@gmail.com</u>

Estudiante de Licenciatura en Informática en la UNaHur, con experiencia en proyectos académicos de desarrollo en React, JavaScript, Python y Java

Buen manejo de lógica, estructuras de datos y fundamentos de programación.

Interesado en seguir creciendo en el desarrollo de software y participar en proyectos innovadores.

Me destaco por mi pensamiento crítico, resolución de problemas y compromiso con el aprendizaje.

EXPERIENCIA PROFESIONAL

Febrero 2022 - Mayo 2023

Operario Mecanizado

- Supervisé el trabajo del área de mecanizado, asegurando que las tareas se realizarán correctamente y según los procedimientos establecidos.
- Desarrollé habilidades de trabajo en equipo, organización y responsabilidad en un entorno productivo y dinámico.

TacoBox

Orbital

Barman

Julio 2021 - Diciembre 2021

- Capacitación de nuevos compañeros de trabajo.
- Desarrollé capacidades para trabajar bajo presión y habilidades de comunicación en un entorno dinámico.

ADOX

Julio 2019 – Diciembre 2019

Pasante de Servicio Técnico

Armado y mantenimiento correctivo de equipos médicos, siguiendo procedimientos estandarizados.

EDUCACIÓN

EESTN°2 Ituzaingo

Secundaria Electromecanica

2013-2019

UNAHUR

Licenciatura en Informática

2023-Actualidad

CURSOS Y CAPACITACIONES

- Desarrollo web Front-End (JS,CSS,HTML) TalentoTech
- React.js TalentoTech
- Java Back-End TalentoTech (En curso)
- JavaScript EducacionIT
- Git EducacionIT

PROYECTOS

• Ecommerce en React (carrito de compras, rutas, hooks)

- React.js TalentoTech (DOM, localStorage)
- <u>Juego en Wollok Games</u> (programación orientada a objetos)